臺灣高等法院民事裁定　　　　　　　　　 96年度抗字第918號
抗　告　人　 甲○○
上列抗告人因與相對人乙○○等間返還提存物事件，對於中華民
國96年4月30日臺灣桃園地方法院96年度聲字第405號所為裁定提
起抗告，本院裁定如下：
    主  文
抗告駁回。
抗告訴訟費用由抗告人負擔。
    理  由
一、相對人於原法院聲請意旨略以：抗告人前對相對人聲請強制
    執行，經原法院以82年度執字第5310號受理在案。嗣相對人
    對抗告人提起債務人異議之訴（原法院94年度訴字第847號
    ），並依原法院94年度聲字第922號裁定，提供新台幣（下
    同）177萬9766元為擔保金，以原法院94年度存字第2435號
    提存事件提存後，聲請停止上開強制執行事件之執行程序。
    惟前揭94年度訴字第847號債務人異議之訴事件，因兩造合
    意停止訴訟程序，逾4個月未聲明續行訴訟，經原法院函知
    依法視為相對人撤回其訴而告終結。嗣相對人對抗告人另外
    提起原法院95年度訴字第1887號債務人異議之訴事件，並依
    原法院95年度聲字第1789號裁定，另提供擔保金26萬6965元
    並以95年度存字第6968號提存後，再度停止上開82年度執字
    第5310號強制執行事件之執行程序。由於相對人上開94年度
    存字第2435號提存事件所提供擔保金177萬9766元之本案訴
    訟即94年度訴字第847號債務人異議之訴事件業已終結，相
    對人並依民事訴訟法第104條第1項第3款之規定，以存證信
    函通知抗告人行使權利，抗告人迄今仍未行使，爰依法聲請
    裁定返還177萬9766元擔保金等語。
二、原裁定以：經核相對人上開所陳屬實，且與調閱相關案卷內
    容記載相符，足見上開94年度訴字第847號債務人異議之訴
    事件業已終結。又相對人於96年2月15日所寄發存證信函，
    業經抗告人收受，惟抗告人迄未就因相對人提供前述擔保停
    止之執行程序，其是否受有損害而行使權利。從而，相對人
    依民事訴訟法第104條第1項第3款規定，聲請發還擔保金，
    應予准許等語。
三、抗告意旨略以：抗告人因與相對人間清償債務事件，業以原
    法院82年度執字第5310號強制執行事件執行拍賣相對人名下
    財產。茲相對人屢次阻擾拍賣之進行，先以94年度聲字第
    922號裁定，提供177萬9766元擔保金並經提存後，聲請停止
    上開執行程序之進行，嗣該本案訴訟即94年度訴字第847號
    債務人異議之訴事件，因兩造合意停止訴訟且逾4個月未聲
    明續行訴訟，經裁定視為相對人撤回其訴後，相對人又對抗
    告人提起另一本案訴訟即95年度訴字第1887號債務人異議之
    訴事件，現尚在審理中，並以原法院95年度聲字第1789號裁
    定，提供26萬6965元擔保金，再度聲請停止上開執行程序之
    進行。是本件尚未判決確定、本案亦未終結，抗告人無法即
    時受償，原裁定竟依相對人之聲請命准領回177萬9766元擔
    保金，已悖法令並有欠公允，為此，提起抗告等語。
四、按訴訟終結後，供擔保人證明已定20日以上之期間，催告受
    擔保利益人行使權利而未行使者，或法院依供擔保利益人之
    聲請，通知受擔保利益人於一定期間內行使權利並向法院為
    行使權利之證明而未證明者，法院應依供擔保人之聲請，以
    裁定命返還其提存物或保證書，民事訴訟法第104條第1項第
    3款、第106條定有明文。查相對人前開陳述，業經提出原法
    院94年度聲字第922號民事裁定、94年度存字第2435號提存
    書、95年11月7日桃院木民溫94年度訴字第847號函、95年度
    聲字第1789號民事裁定、95年度存字6968號提存書、存證信
    函及回執為證（見原審卷第9至16、22頁），並據本院調閱
    原法院94年度聲字第922號、94年度存字第2435號、95年度
    聲字第1789號、95年度訴字第1887號卷宗查明無訛。而抗告
    人於96年2月15日收受催告函後，迨至96年4月均未就其因相
    對人供擔保停止執行所受損害行使權利，亦有原法院民事紀
    錄查詢表、台灣新竹地方法院96年4月16日新院雲民慎字第
    07771號函、台灣士林地方法院96年4月19日士院鎮民科字第
    0960310729號函可稽（見原審卷第23、27至28頁）。是相對
    人依民事訴訟法第104條第1項第3款聲請發還擔保金，洵屬
    有據，原法院裁定准許，並無違誤。抗告人雖以原法院95年
    度訴字第1887號訴訟尚未終結，相對人不得領回擔保金云云
    置辯。然查，相對人聲請發還者，為原法院94年度存字第
    2435號之提存物，該提存事件之本案訴訟為原法院94年度訴
    字第847號事件。該訴訟事件既依法視為撤回，即屬終結。
    至原法院95年度訴字1887號與前開94年度訴字第847號雖同
    為債務人異議之訴，然係屬二獨立之訴訟程序，故相對人欲
    以提起前開95年度訴字1887號債務人異議之訴為由，停止強
    制執行程序，猶須重新聲請（95年度聲字第1789號），並另
    行提供擔保金再行提存（95年度存字第6968號）。是抗告人
    以95年度訴字第1887號訴訟尚未判決，認94年度存字第2435
    號之本案訴訟未為終結，其無從行使權利，洵屬誤會。其據
    此指摘原裁定不當，為無理由，應予駁回。
五、據上論結，本件抗告為無理由，依民事訴訟法第495條之1第
    1項、第449條1項、第95條、第78條，裁定如主文。
中　　華　　民　　國　　96　　年　　7 　　月　　4 　　日
                    民事第一庭
                        審判長法　官  張耀彩
                              法　官  林金吾
                              法　官  盧彥如
正本係照原本作成。
本裁定除以適用法規顯有錯誤為理由，並經本院許可外，不得再
抗告。如提起再抗告，應於收受後10日內委任律師為訴訟代理人
向本院提出再抗告狀。並繳納再抗告費新台幣１千元。
中　　華　　民　　國　　96　　年　　7 　　月　　9 　　日
　　　　　　　　　　　　      書記官  鄭兆璋
